【裁判字號】    91,易,1177
【裁判日期】    920321
【裁判案由】    賭博
【裁判全文】
臺灣臺北地方法院刑事判決                        九十一年度易字第一一七七號
    公  訴  人  臺灣臺北地方法院檢察署檢察官
    被      告  丙○○
                甲○○
                乙○○
                丁○○
                戊○○
                己○○
右列被告因賭博案件，經檢察官聲請以簡易判決處刑（九十一年度偵字第四一九三號
），本院認不宜以簡易判決處刑，改依通常程序審理，判決如左：
    主      文
丙○○、甲○○、乙○○、丁○○、戊○○及己○○共同連續意圖營利，聚眾賭博，
丙○○處有期徒刑陸月，併科罰金參萬元；甲○○、乙○○、丁○○、戊○○及己○○各處有期徒刑參月，有期徒刑如易科罰金及罰金如易服勞役，均以佰元折算壹日
。扣案如附表各編號所示之物均沒收。
    事      實
一、丙○○前有多項賭博、妨害自由、偽造文書等前科（均不構成累犯），甲○○前
    有賭博前科（不構成累犯），丁○○前有違反就業服務法前科（不構成累犯），
    丙○○、甲○○、乙○○、丁○○、戊○○及己○○共同基於意圖營利之概括犯
    意聯絡，自民國九十一年一月二十九日晚間八時許起，由丙○○提供位在臺北市
    中山區○○○路○段一三五巷十一弄三十號地下室承租房屋為不特定之公眾得出
    入之賭博場所，以撲克牌為賭具，撥打電話尋找客源，聚集不特定人賭博財物。
    同時間僱用甲○○及丁○○負責為賭客兌換籌碼，乙○○負責為賭客購物、倒垃
    圾等工作，戊○○擔任發牌員，己○○擔任會計及為賭客兌換籌碼。賭客則以現
    金兌換籌碼後，以百家樂方式即區分莊家及閒家，發二張撲克牌，比二張牌點數
    大小，由賭客下注押閒家或莊家，賠率為一賠一，賭注最低新臺幣（下同）二千
    元，最高九萬元，如押莊家贏錢則要扣除百分之五之抽頭金交予丙○○，押閒家
    贏錢則不抽頭為規則。嗣於同年二月一日凌晨二時許，為警在上址當場查獲王積
    勇、李長清、李立中、顏清標、周吳鳳蓮、丁珍珠、王榮鵬、鄭新春、謝長志、
    吳志忠、許雪子及李王月琴等人在場賭博財物，並扣得丙○○所有供賭博所用及
    因經營賭場所得如附表各編號所示之物。
二、案經臺北市政府警察局中山分局報告臺灣臺北地方法院檢察署檢察官偵查聲請以
    簡易判決處刑。
    理  由
一、訊據被告丙○○、甲○○、乙○○、丁○○、戊○○及己○○對於右揭事實，迭
    於警詢、偵查及本院審理時坦承不諱，核與證人即賭客王積勇、李長清、李立中
    、顏清標、周吳鳳蓮、丁珍珠、王榮鵬、鄭新春、謝長志、吳志忠、許雪子及李
    王月琴等人於警訊時證述之情節相符，復有臺北市政府警察局中山分局社會秩序
    維護法案件處分書十二件在卷足憑，及如附表各編號所示之物扣案可資佐證，被
    告等之自白與事實相符。本件事證明確，被告等右揭犯行均堪認定，應依法論科
    。
二、查被告丙○○經營上開賭場，提供上址房屋為不特定之公眾得出入之賭博場所，
    並撥打電話尋找客源，聚集不特定人賭博財物。被告甲○○及丁○○負責為賭客
    兌換籌碼，被告乙○○負責為賭客購物、倒垃圾等工作，被告戊○○擔任發牌員
    ，被告己○○擔任會計及為賭客兌換籌碼，是核其等所為，均係犯刑法第二百六
    十八條前段之意圖營利供給賭博場所罪、同條後段之意圖營利聚眾賭博罪。被告
    丙○○、甲○○、乙○○、丁○○、戊○○及己○○就右揭犯行，有犯意聯絡及
    行為分擔，均為共同正犯。又被告等先後多次意圖營利供給賭博場所、意圖營利
    聚眾賭博，均時間緊接，觸犯構成要件相同之罪名，顯均係基於概括犯意而為之
    ，均應依刑法第五十六條連續犯規定各以一罪論，並加重其刑。其次，被告等所
    犯連續意圖營利供給賭博場所罪及連續意圖營利聚眾賭博罪二罪間，係一行為觸
    犯數罪名之想像競合犯，應依刑法第五十五條從情節較重之連續意圖營利聚眾賭
    博罪處斷。爰審酌被告丙○○前有多項賭博、妨害自由、偽造文書等前科（均不
    構成累犯），被告甲○○前有賭博前科（不構成累犯），被告丁○○前有違反就
    業服務法前科（不購成累犯），有臺灣高等法院檢察署刑案紀錄簡覆表各一件在
    卷可稽，竟再犯本件賭博犯罪行，惟犯罪後坦承犯行，態度良好；次審酌被告乙○○、戊○○及己○○均無前科，亦有臺灣高等法院檢察署刑案紀錄簡覆表各一
    件在卷足憑，犯罪後均坦承犯行，態度良好，及其等犯罪之動機、目的、手段、
    所生危害等一切情狀，分別量處如主文所示之刑，並諭知易科罰金及易服勞役之
    折算標準。扣案如附表編號一至編號十九所示之物，均係被告丙○○所有供犯罪
    所用（編號一至編號十七）及因犯罪所得之物（編號十八至十九），業據被告等
    供明在卷，爰依刑法第三十八條第一項第二款、第三款規定均予宣告沒收。
據上論斷，應依刑事訴訟法第四百五十二條、第二百九十九條第一項前段，刑法第二
十八條、第五十六條、第二百六十八條、第五十五條、第四十一條第一項前段、第四
十二條第二項、第三十八條第一項第二款、第三款，罰金罰鍰提高標準條例第一條前
段、第二條規定，判決如主文。
本案經檢察官張安箴到庭執行職務
中      華      民      國     九十二     年     三     月    二十一    日
                                      臺灣臺北地方法院刑事第七庭
                                          法  官  張  筱  琪
右正本證明與原本無異。
如不服本判決，應於判決送達後十日內向本院提出上訴狀(應抄附繕本)。告訴人
或被害人如對於本判決不服者，應具備理由請求檢察官上訴，其上訴期間之計算
係以檢察官收受判決正本之日期為準。
                                          書記官  吳  一  凡
中      華      民      國     九十二     年     三     月    二十四    日
中華民國刑法第二百六十八條
 (圖利供給賭場或聚眾賭博罪)
意圖營利，供給賭博場所或聚眾賭博者，處三年以下有期徒刑，得併科三
千元以下罰金。
（罰金數額業經罰金罰鍰提高標準條例提高為十倍）
附表：
一、撲克牌十二盒。
二、發牌器二個
三、百家樂桌布二張。
四、計時鈴二個。
五、計算機一臺。
六、帳單五張。
七、客人須知一張
八、籌碼四百七十六個。
九、籌碼架二個。
十、賭客籌碼十三包。
十一、本票五張。
十二、洗碼卡五張。
十三、客戶存領紀錄卡十張。
十四、臺灣中小企銀支票簿一本。
十五、本票一本。
十六、監視器鏡頭三個。
十七、監視螢幕三臺。
十八、現場員工小費八千七百元（起訴書誤載為七千八百元應予更正）。
十九、現金三十萬零三百元（含賭客兌換籌碼所得之現金二十萬零三百元及抽頭金十
      萬元）。


司法院資訊處製作；財團法人民間司法改革基金會備份。
